臺灣板橋地方法院刑事判決　　　　　　　　　　　　　九十年度簡上字第二二三號
　　公　訴　人　臺灣板橋地方法院檢察署檢察官
　　上　訴　人
　　即　被　告　甲○○
右列上訴人即被告因贓物案件，不服本院板橋簡易庭九十年度板簡字第一三０九號中
華民國九十年八月一日刑事簡易判決（聲請簡易處刑案號：九十年度偵字第一三０九
號），提起上訴，本院管轄第二審之合議庭逕依通常程序為第一審判決如左：
    主    文
原判決撤銷。
甲○○無罪。
    理    由
一、本件聲請簡易判決意旨略以：甲○○明知真實姓名年籍均不詳之「陳阿吉」所駕
    駛之自小客車（該部自小客車因車齡老舊，車體所有權人不明）上懸掛之ＦＷˍ
    ０六五八號車牌，係乙○○於民國（下同）八十九年五月二十一日所失竊，屬來
    路不明之贓物，竟於九十年四月十八日晚上某時，在台北縣中興橋下，收受懸掛
    上開ＦＷˍ０六五八號車牌之上開小客車，供作代步工具，嗣於九十年四月二十
    一日凌晨一時三十分許，駕駛該車行經台北縣林口鄉○○○路附近，為警查獲，
    因認被告涉犯刑法第三百四十九條第一項之收受贓物云云。
二、按犯罪事實應依證據認定之，無證據不得推定其犯罪事實。刑事訴訟法第一百五
    十四條定有明文。又認定犯罪事實應依證據，為刑事訴訟法所明定，故被告否認
    犯罪事實所持之辯解，縱屬不能成立，仍非有積極證據足以證明其犯罪行為，不
    能遽為有罪之認定。又事實之認定，應憑證據，如未能發現相當證據，或證據不
    足以證明，自不能以推測或擬制之方法，以為裁判基礎。此有最高法院三十年度
    上字第一八三一號、四十年度台上字第八六號判例意旨可資參照。
三、公訴人認被告涉有上開犯嫌，無非以車號ＦＷˍ０六五八號車牌確係乙○○所失
    竊而為贓物，且被告無法提供「陳阿吉」之個人資料供查詢及被告以駕駛營業小
    客車為業，卻於借車時未向「陳阿吉」索取汽車執照，顯有贓物之認識，為其論
    據，訊據被告甲○○堅決否認有何贓物犯行，辯稱：伊確實不知這車子掛的車牌
    是贓物，因這部車子車齡已有十幾年了，這部車子是同為計程車司機之「陳阿吉
    」借給伊的，他說這車子是他自己的，且他交車時就掛有這車牌了，伊雖找不到
    「陳阿吉」，但他有寄這車子的車籍資料給伊等語。
四、查：本院依被告所呈之車號四六六ˍ八一五六號（八十二年二月六日已換為車號
    ＧＢˍ四五七一號）之汽車新領牌照書影本向交通部公路局台北區監理所查詢結
    果，得知該車係一九九０年一月出廠，車主為丙○○，而該車已於八十八年九月
    六日申請報廢繳銷等情，有交通部公路局台北區監理所九十年十一月八日九十北
    監一字第０三二四六四號函覆及汽車新領牌照書、異動登記書影本在卷可稽。再
    經傳訊證人丙○○到庭證稱：查扣之車子確原為伊所有，該車伊已繳銷牌照不要
    了，並將車停路邊，是後來有一位不太熟的計程車司機姓陳，也是住在伊社區，
    看伊這輛車，就問伊還要不要，伊說不要，伊即表示他需要車子零件，伊就將該
    車鑰匙及一張繳銷證明給他，這大約是一年多前的事，該車如果修一修，應該還
    能再開等語，可知被告辯稱該車係「陳阿吉」交付乙節洵屬有據。復參酌該車車
    齡已有十餘年之久，實難以被告於借車時，未向「陳阿吉」索取行車執照等資料
    供其查核，而遽認被告有對該車所懸掛之車牌有贓物之認識。此外查無其他積極
    證據可以證明被告有何收受贓物之犯行，揆諸前開說明，自不能證明被告犯罪。
    原審未察遽予論罪科刑，容有未洽，被告以此指摘原判決不當，為有理由，自應
    撤銷原判決，逕依通常程序為第一審判決並為被告無罪之諭知。
據上論斷，應依刑事訴訟法第四百五十五條之一第一項、第三項、第三百六十九條第
一項前段、第三百六十四條、第三百零一條第一項，判決如主文。
本案經檢察官壽勤偉到庭執行職務。
中      華      民      國      九十一      年      一    月  二十三    日
                                  臺灣板橋地方法院刑事第二庭
                                      審判長法官  梁  宏  哲
                                            法官  王  屏  夏
                                            法官  古  秋  菊
右正本證明與原本無異。
如不服本判決，應於判決送達後十日內，向本院提出上訴狀。
                                          書記官  蕭  詩  穎
中      華      民      國      九十一      年      一    月   二十四   日
